# 购买子公司少数股权的在合并报表中如何处理？

提问人：homezxf1980 时间：2014-12-19 08:16:46
陈版主，能否帮忙解答下“如何确认"按照新增持股比例计算应享有子公司自购买日（或合并日）开始持续计算的可辨认净资产份额"”，在非同一控制或同一控制下的合并？谢谢！

回答人：chenyiwei
2 楼的例子已经比较完整和清楚。同一控制下企业合并要比非同一控制下更简单，因为一直是以最终控制方合并报表层面的账面价值延续下来的，实际上也就是最终控制方合并报表层面显示的该部分净资产于交易日的账面价值。